# 以租赁为主业的账务处理

提问人：yjhly2011 时间：2021-11-08 08:05:05
各位大侠，公司以租赁业务为主营业务，出租办公楼，以每次预收三个月的房租为例，三个月房租 300 万（含税）， 100 万/月， 1 、收取时，给租户开发票 300 万（税率5%），
借 银行存款 300 万
贷 预收账款 300 万/1.05
贷 应交税率应交增值税销项税 300 万/1.05*5%
2 、月末计提本月收入时
借 预收账款 100 万/1.05
贷 主营业务收入 100 万/1.05
问题：
1 、因为先开具发票，税法规定以开具发票的金额缴纳税费，所以要交三个月租金的税费
2 、根据权责发生制原则，按合同规定，根据本例则每月确认收入 100 万/1.05
3 、在次月报税时，即填报增值税纳税申请表时，开票金额与收入金额不一致，这种情况应该是正常的，属于财务与税务处理方式不同造成的，但目前的税务金税系统比对数据时，有时会以开票金额与主营业务收入金额（各自有对应的表格）核对是否相符，个人感觉这样比对没有意义（遇到过同行被税局要求提供说明）
4 、另外预收账款一般给人感觉应该是含税金额，本例从账面余额看为不含税金额，感觉有点儿怪

回答人：chenyiwei
1-3可以这样理解；对于 4 ，由于纳税义务发生时间早于会计上确认收入的时间，因此提前从预收账款中扣除了税款，这个结果是合理的。